【裁判字號】    92,易,153
【裁判日期】    920225
【裁判案由】    毀棄損壞
【裁判全文】
臺灣臺中地方法院刑事判決                          九十二年度易字第一五三號
    公  訴  人  臺灣臺中地方法院檢察署檢察官
    被      告  丙○○  男三十.
右列被告因毀棄損壞案件，經檢察官提起公訴（九十一年度偵字第一九七一五號），
本院判決如左：
    主  文
丙○○損壞他人之自用小客車左前葉子板、右前門、右側後門、右側葉子板，足以生
損害於他人，處拘役肆拾日，如易科罰金，以參佰元折算壹日。
    事  實
一、丙○○於民國九十一年八月三十一日十四時三十分許，在臺中市○區○○路二三
    二號居處前，因劉毓敏將其所有車牌號碼Ａ六─二五七０號自用小客車（下簡稱
    系爭車輛）停放在丙○○前開居處前馬路上，導致丙○○居處內停放之自用小客
    車無法駕駛外出，丙○○等候至少一個小時之久，仍未見有人開車駛離，憤而基
    於毀損之故意，以腳踢劉毓敏所有系爭車輛四週，造成該車左前葉子板、右前門
    、右側後門、右側葉子板凹陷損壞，足以生損害於劉毓敏。
二、案經劉毓敏訴請臺中市警察局第一分局報請臺灣臺中地方法院檢察署檢察官偵查
    起訴。
    理  由
一、訊據被告丙○○矢口否認有何毀損犯行，辯稱：案發當日是告訴人劉毓敏將系爭
    車輛停放在伊居處前達二個多小時之久，事後告訴人來，伊很有禮貌地說下次停
    車，請她留電話號碼，讓伊方便聯絡，伊就是用在法庭上講話的語氣與她溝通，
    告訴人就爭執說該處為公共用地，何故不能停車，況且起訴書上寫車輛嚴重損壞
    ，應該不是用腳就可以毀損的程度云云。惟查：
  (一)右開事實，迭據告訴人自警、偵訊及本院審理期間指訴綦詳，並有車損照片二十
    二幀及車號查詢汽車車籍一紙附卷可稽。且告訴人停放車輛地點，適為被告居住
    大門進出之地，案發當時被告所有自用小客車停放於屋內，依告訴人所停放車輛
    位置，確實擋到被告所有自用小客車之進出通行，以致被告無法順利開車外出，
    有卷附照片可按。
  (二)而證人乙○○於到達現場時，看見告訴人滿頭大汗，旁邊有人在罵她，告訴人有
    說她的車停放在該處，遭人毀壞，被告便直言說他們要出去，車子擋到路，他找
    不到人，不爽就踢車等情，亦經證人乙○○迭於檢察官偵訊及本院審理時證稱在
    卷；證人朱甲○○於本院審理時亦證述：伊下去看到告訴人與證人乙○○在現場
    ，伊問發生何事，告訴人說她有聽到被告說，是他踢的，在現場的某位年輕人就
    說不是他做的，也有可能是別人做的，伊就去借照相機拍照，偵查卷附照片就是
    伊拍攝的；證人即承辦警員陳榮輝亦證陳：伊接獲通報後約七、八分鐘趕至現場
    ，到現場後，告訴人與被告尚吵約三分鐘，當時被告否認踢車，只說告訴人的車
    擋住他出路，但告訴人表示被告有向她承認踢車，當時雙方口氣有比在法庭上講
    話的聲音更為激動、大聲，當時他們已經吵一段時間了，偵查卷附照片上車痕就
    是當天伊所看到的毀損情況，黃色標示部分是因為系爭車輛為白色，不易顯示毀
    損部分，所以修車廠以黃色標示出來等詞；均核與告訴人所陳被告確實承認毀損
    系爭車輛之情大致相符。
  (三)被告雖否認上情，然據其供述，當時因為要駕車外出，業已等待二個多小時才看
    到告訴人來，於告訴人到來時，即發生爭吵，可見被告於等待系爭車輛之車主前
    來時，甚為焦急、憤怒，是其辯稱當時口氣平穩、客氣，實啟人疑竇。況被告居
    處面臨大馬路，屬最旁間之透天厝，緊鄰之鄰居鐵門深鎖緊閉，居處前大馬路劃
    有雙黃線之分向限制線，路面寬廣，有照片可參；而被告直承在告訴人到達乃至
    警員前往處理之間，並未看見他人毀損該車，在告訴人來之前，伊均在屋內，也
    未曾耳聞有何巨大聲響，為其於本院審理時所供認，而依告訴人到達現場時據理
    爭執其愛車何故遭人毀損之強烈反應，系爭車輛上之毀損痕跡，斷無可能為告訴
    人在停放之前即造成，而依被告所供在屋內長達二個小時多之時間，均未曾耳聞
    有何巨大聲響，則其辯稱：造成如系爭車輛上之損壞痕跡，當會有嚴重聲響一情
    即無可取。再者，系爭車輛係三陽廠牌、排氣量一三四三ＣＣ之小型車，並非進
    口車，其車體、車殼本身較輕薄，非無可能以腳踢造成如事實欄所示之毀損情況
    ；矧者，告訴人與被告前素不相識，毫無仇恨，無論案發地點是否為禁止停車場
    所，告訴人停放車輛在被告居處門前，導致被告車輛無法進出，已理歸在先，如
    非告訴人見愛車受損，且被告確實對其承認踢壞系爭車輛，告訴人亦不致於憤怒
    出言與被告爭執，應認告訴人及證人乙○○、朱甲○○陳詞較為可採。
  (四)綜上所述，被告前開辯解均無可採。本件事證業臻明確，被告犯行至堪認定。
二、核被告所為，係犯刑法第三百五十四條毀損罪。爰審酌被告係因告訴人之停車，
    影響其車輛進出困難，起意犯下本案，惟其本應循拖吊、申訴等正常管道解決，
    而非以毀損系爭車輛洩恨，事後復飾詞否認犯行，未能賠償告訴人車輛修復費用
    損失等一切情狀，量處如主文所示之刑，並諭知易科罰金之折算標準。
據上論斷，應依刑事訴訟法第二百九十九條第一項前段，刑法第三百五十四條、第四
十一條第一項前段，罰金罰鍰提高標準條例第一條前段、第二條，判決如主文。
中      華      民      國    九十二      年      二    月    二十五  日
                                        法  官  賴妙雲
右正本證明與原本無異。
如不服本判決，應於送達後十日內向本院提出上訴狀 （須附繕本） ，上訴於台灣高
法院台中分院。
                                        書記官
中      華      民      國      九十二      年      二    月    二十五  日
附錄論罪科刑法條
刑法第三百五十四條
第  354 條  毀棄、損壞前二條以外之他人之物或致令不堪用，足以生損害於公眾或
            人者，處二年以下有期徒刑、拘役或五百元以下罰金。


司法院資訊處製作；財團法人民間司法改革基金會備份。
